【裁判字號】    98,易,225
【裁判日期】    990317
【裁判案由】    竊盜
【裁判全文】
臺灣花蓮地方法院刑事判決               98年度易字第225號
公  訴  人  臺灣花蓮地方法院檢察署檢察官
被      告  乙○○
上列被告因竊盜案件，經檢察官提起公訴（98 年度偵緝字第175
號、第176號），本院判決如下：
    主  文
乙○○共同犯竊盜罪，處有期徒刑捌月。
    事  實
一、乙○○與丙○○（經本院通緝中）基於意圖為自己不法所有
    之竊盜犯意聯絡，於民國96年2月24日10 時許，共同至甲○○向藍秋梅承租、位於花蓮縣光復鄉○○村○○街光復國小
    側門之貨櫃屋，乙○○先利用其所駕駛之貨車，將鋼索扣在
    該貨車與貨櫃屋大門之大鎖上，發動貨車將該大鎖拉開之方
    式破壞貨櫃屋大門門鎖後，再與丙○○共同竊取甲○○所有
    放置在貨櫃屋內之娛樂台娃娃機1台、娛樂台水果盤4台、電
    視機1台、錄放影機1台、數位錄影機1台、金項鍊1條、手機
    2 支、床頭音響1組及護照1本等物，得手後逃逸。嗣經甲○○於96年2月27日返回上開貨櫃屋發覺，報警循線查獲。
二、案經甲○○訴由花蓮縣警察局鳳林分局報告臺灣花蓮地方法
    院檢察署檢察官偵查起訴。
    理  由
一、證據能力部分：
（一）證人甲○○、藍秋梅、萬玉妹及丙○○於警詢之陳述，經
      檢察官、被告於本院審理時同意將該等證據資料列為證據
      調查，本院審酌上開證據資料作成時之情況，並無強暴、
      脅迫、利誘、詐欺或其他不正方法等不適當之情形，爰依
      刑事訴訟法第159條之5第1項規定，認均具有證據能力。
（二）證人甲○○、藍秋梅、萬玉妹及丙○○於偵查中之指證，
      均已於供前具結，且檢察官訊問程序，並無違背程序規定
      ，以該供述作成之客觀條件及環境，並無顯不可信之情況
      ，爰依刑事訴訟法第159條之1第2 項規定，認有證據能力
      。
（三）至於其餘本院認定犯罪事實依據之各項證據之證據能力，
      本件被告於言詞辯論終結前，均未聲明異議，該等證據已
      經本院於審理時逐一提示予被告表示意見，本院審酌該等
      證據之取得過程並無瑕疵，與本案待證事實間復具有相當
      之關聯性，以之為本案證據並無不當，自得採為本件認定
      事實之基礎，併此敘明。
二、訊據被告乙○○固坦承其至甲○○之貨櫃屋處，破壞貨櫃屋
    大門門鎖，竊取甲○○所有之娛樂台娃娃機1 台、娛樂台水
    果盤4 台之事實，惟矢口否認有何與丙○○共同竊盜之犯行
    ，辯稱：伊沒有偷電視機、錄放影機、數位錄影機、金項鍊
    、手機、床頭音響及護照等物，且丙○○對伊竊盜行為不知
    情云云。經查：
（一）證人甲○○於警詢證述：失竊物品除娛樂台娃娃機1 台、
      娛樂台水果盤4台外，尚包括電視機1台、錄放影機1 台、
      數位錄影機1台、金項鍊1條、手機2支、床頭音響1組、護
      照1本等物明確（警卷第14 頁），佐以證人即現場目擊者
      萬玉妹於警詢、偵查中證稱：伊見該一男一女在搬電視，
      而該一男一女為被告與丙○○無誤等情（警卷第26、28頁
      、偵卷第10頁），可見證人甲○○失竊之物品，除娛樂台
      娃娃機1台、娛樂台水果盤4外，尚包括電視機1 台、錄放
      影機1台、數位錄影機1台、金項鍊1條、手機2支、床頭音
      響1組、護照1本等物，應堪認定。至被告雖辯稱：伊僅偷
      娛樂台娃娃機1台、娛樂台水果盤4台等語，然衡諸常情，
      被告既坦承其與證人甲○○有財務糾紛才去搬東西等語（
      本院卷第13 2頁），則對於重要財物如電視、金項鍊等物
      品，豈有不一起搬走之理，是被告上開所辯，與常情有違
      ，顯係卸責之詞，並無足採。
（二）次查，證人萬玉妹於警詢證稱：伊於96年2月24 日上午10
      時許，發現一男一女從貨櫃屋內搬東西至小貨車內等語（
      警卷第11頁），經警提示被告與丙○○照片後，證人萬玉
      妹復指認該一男一女為被告與丙○○無誤（警卷第26、28
      頁），佐以證人甲○○於偵查中證述：伊未同意被告與丙○○搬走貨櫃屋內物品等情（偵卷第57頁），而證人藍秋
      梅於警詢亦證稱：沒有交付鑰匙給被告等語（警卷第18頁
      ），可見被告與丙○○二人共同於96年2月24日上午10 時
      許至貨櫃屋竊取上開財物之事實，應堪認定。至被告雖辯
      稱：丙○○不知情等語，然被告於偵查中陳稱：丙○○將
      鑰匙交給伊（偵卷第15頁），於本院審理時又稱：伊晚上
      去偷東西，第二天才開車載丙○○去台北等語，均與丙○○於偵查中所述：藍秋梅給被告鑰匙，之後被告借一台貨
      車到現場搬東西等語（偵卷第16頁），有顯然差異與相互
      矛盾之處，佐以被告與丙○○係同居人一節，業據被告供
      承在卷（警卷第3 頁），且嗣後被告於本院審判期日時，
      終究坦承其利用貨車破壞貨櫃車大門上之門鎖等情（本院
      卷第134 頁），可見被告上開辯稱，與事實不符且前後矛
      盾，顯係卸責並迴護丙○○之詞，無足可採。此外，復有
      現場照片7張及刑案現場測繪圖1紙在卷可稽（警卷第21-2
      6頁），被告上開竊盜犯行堪以認定，應依法論科。
三、按貨櫃屋因未定著於土地，即非住宅，亦非屬建築物，又被
    害人在貨櫃設置之窗戶，亦與門扇、牆垣之土地上建築物而
    通念足認為防盜設備之性質不同，即非得認為安全設備（司
    法院廳刑一字第20483 號研究意見參照），查本件被告破
    壞貨櫃屋門鎖後進入屋內，尚不成立刑法第321條第1 項第2
    款之毀越安全設備竊盜罪。是核被告所為，係犯刑法第 320
    條第1項之竊盜罪。原起訴書認被告係犯同法第320條第1 項
    罪嫌，惟公訴人於本院審理時，認本件犯罪事實應該當於刑
    法第321條第1項第2 款之加重竊盜罪，容有誤會。又被告與
    丙○○就上開犯罪事實，有犯意聯絡及行為分擔，應論以共
    同正犯。爰審酌被告為高中畢業智識程度之人，且正值壯年
    ，具有相當之工作能力，不思正當手段取得財物，竟而為本
    件竊盜犯行，實屬不該，應受相當之非難，並兼衡所竊取之
    財物價值，犯後否認犯行之態度等一切情狀，量處如主文所
    示之刑，公訴人雖具體求刑有期徒刑10月，惟本院認以量處
    如主文所示之刑為適當，公訴人之求刑，核屬過重。另被告
    使用之貨車、鋼索等物，雖係供本案犯罪所用之物，然未扣
    案，且無證據證明係被告所有，爰不予宣告沒收，併此敘明
    。
據上論斷，應依刑事訴訟法第299條第1項前段、刑法第320條第1
項，刑法施行法第1條之1，判決如主文。
本案經檢察官黃蘭雅到庭執行職務
中    華    民    國    99    年    3     月    17    日
                  刑事第四庭    法  官  魏俊明
以上正本證明與原本無異。
如不服本判決應於收受送達後10日內向本院提出上訴書狀，並應
敘述具體理由。其未敘述上訴理由者，應於上訴期間屆滿後20日
內向本院補提理由書(均須按他造當事人之人數附繕本)「切勿逕
送上級法院」。告訴人或被害人如對於本判決不服者，應具備理
由請求檢察官上訴，其上訴期間之計算係以檢察官收受判決正本
之日期為準。
中    華    民    國    99    年    3     月    17    日
                                書記官
附錄本判決論罪之法律條文：
中華民國刑法第320條第1項：
意圖為自己或第三人不法之所有，而竊取他人之動產者，為竊盜
罪，處5年以下有期徒刑、拘役或5百元以下罰金。

司法院資訊處製作；財團法人民間司法改革基金會備份。
